臺灣新竹地方法院刑事判決
111年度金訴字第71號
公  訴  人  臺灣新竹地方檢察署檢察官
被      告  陳業梓



上列被告因違反洗錢防制法等案件，經檢察官提起公訴（110年
度偵字第8499號、第10274號、第11386號、第11560號），於本
院準備程序進行中，被告就被訴事實為有罪之陳述，經合議庭裁
定由受命法官獨任進行簡式審判程序，判決如下：
    主     文
陳業梓犯如附表一編號1至5「主文及宣告刑」欄所示之罪，各處
如附表一編號1至5「主文及宣告刑」欄所示之刑，應執行有期徒
刑貳年。緩刑伍年，並應以如附表二所示方式、金額支付損害賠
償。
    事實及理由
一、本件犯罪事實及證據除引用檢察官起訴書之記載（如附件）
    外。另補充如下：　　
　㈠起訴書犯罪事實欄一、第11行至第12行「…，竟於民國110年4
    月21日前某日，加入名為「藍新科技金流」之詐欺犯罪集團
    ，…」應補充更正為「，竟於民國110年4月21日前某日，基
    於參與犯罪組織之犯意，加入名為「藍新科技金流」之詐欺
    犯罪集團，…」。
  ㈡起訴書犯罪事實欄一、第14行「之所有，基於三人以上共同
    詐欺取財不確定故意之犯意聯絡，」應補充更正為「之所有，
    基於三人以上共同詐欺取財及洗錢不確定故意之犯意聯絡，」
    。
　㈢證據部分另應補充增列「本院公務電話記錄表、中國信託商
    業銀行股份有限公司111年5月12日中信銀字第111224839147
    039號函所附帳號000000000000號存款交易明細表、本院111
    年度附民移調字第99號調解筆錄、被告陳業梓於本院準備程
    序及簡式審判程序時之自白（見本院卷第33頁、第47頁至第
    91頁、第99頁至第100頁、第105頁、第109頁）
二、論罪科刑
  ㈠按組織犯罪防制條例第2條第1項「本條例所稱犯罪組織，指3
    人以上，以實施強暴、脅迫、詐欺、恐嚇為手段或最重本刑
    逾5年有期徒刑之罪，所組成具有持續性或牟利性之有結構
    性組織」，藉由防制組織型態之犯罪活動為手段，以達成維
    護社會秩序、保障人民權益之目的，乃於該條例第3條第1項
    前段與後段，分別對於「發起、主持、操縱、指揮」及「參
    與」犯罪組織者，依其情節不同而為處遇，行為人雖有其中
    一行為（如參與），不問其有否實施各該手段（如詐欺）之
    罪，均成立本罪。查本案詐欺集團成員除被告陳業梓、藍新
    科技金流詐欺集團之姓名年籍不詳已成年之招募手（招募陳
    業梓之人）、姓名年籍不詳已成年之機房人員（施詐術之人
    ）、姓名年籍不詳已成年之車手頭（通知陳業梓領款之人）
    及姓名年籍不詳已成年之收水（收取陳業梓提領贓款之人）
    ，是該集團至少為三人以上無訛。而本案詐欺集團自民國11
    0年4月21日起開始運作，係以向民眾詐取財物為目的，組織
    縝密，分工精細，自須投入相當之成本、時間，非為立即實
    施犯罪而隨意組成，足認本案之詐欺集團，屬三人以上，以
    實施詐術為手段，所組成具有持續性及牟利性之有結構性組
    織，核與組織犯罪防制條例第2條所定「犯罪組織」之構成
    要件相符。故被告陳業梓於110年4月21日前某日加入前揭具
    有持續性及牟利性之結構性詐欺犯罪組織，並依
　　藍新科技金流詐欺集團之成員」之指示，擔任「車手」之工
    作，是被告陳業梓此部分參與犯罪組織構成要件該當。
　㈡次按洗錢防制法業於105 年12月28日修正公布，並於106 年6
    月28日生效施行（下稱新法）。修正前該法（下稱舊法）第
    1 條揭櫫之立法目的為「防制洗錢，追查重大犯罪」，而本
    次修法後修正為「為防制洗錢，打擊犯罪，健全防制洗錢體
    系，穩定金融秩序，促進金流之透明，強化國際合作」，其
    立法目的及保護法益，已自單純國家對重大（特定）犯罪之
    追訴及處罰，擴增至防制洗錢體系之健全、金融秩序之穩定
    及透明金流軌跡之建置。至於洗錢犯罪本質在於影響合法資
    本市場並阻撓偵查，且洗錢之行為包含處置（即將犯罪所得
    直接予以處理）、多層化（即為使偵查機關難以追查金流狀
    況，以迂迴層轉、化整為零之多層化包裝方式，掩飾或隱匿
    特定犯罪所得）及整合（即收受、持有或使用他人犯罪所得
    ，使該犯罪所得披上合法之外衣，回歸正常金融體系）等各
    階段行為，其模式不祗一端，故為澈底打擊洗錢犯罪，新法
    乃參照相關國際標準建議及公約之洗錢行為定義，將洗錢行
    為之處置、多層化及整合等各階段，全部納為洗錢行為，而
    於新法第2 條規定：「本法所稱洗錢，指下列行為：一、意
    圖掩飾或隱匿特定犯罪所得來源，或使他人逃避刑事追訴，
    而移轉或變更特定犯罪所得。二、掩飾或隱匿特定犯罪所得
    之本質、來源、去向、所在、所有權、處分權或其他權益者
    。三、收受、持有或使用他人之特定犯罪所得。」以求與國
    際規範接軌。從而，行為人對於特定犯罪所得，基於洗錢之
    犯意，參與整體洗錢過程中任一環節之處置、分層化或整合
    行為，致生新法所保護法益之危險者，即應屬新法所欲禁絕
    之洗錢行為，至該行為是否已使特定犯罪所得轉換成合法來
    源之財產，則非所問。而上開第1 款之洗錢行為，祗以有掩
    飾或隱匿特定犯罪所得來源之意圖，與「移轉」或「變更」
    特定犯罪所得之行為，即為已足，不以有掩飾或隱匿特定犯
    罪所得來源之行為為必要。所稱「移轉特定犯罪所得」，係
    指將刑事不法所得移轉予他人，以達成隱匿效果而言；所謂
    「變更特定犯罪所得」，乃指將刑事不法所得之原有法律或
    事實上存在狀態予以變更而達成隱匿效果。至所意圖隱匿者
    究為自己、共同正犯或他人之特定犯罪所得來源，皆非所問
    。又上述第2 款之洗錢類型，固多以迂迴曲折之方式輾轉為
    之，但不以透過多層之交易活動為限，且掩飾或隱匿之管道
    是否為共同正犯或其他第三人，亦可不問。因而過往實務見
    解認為，行為人對犯特定犯罪所得之財物或利益作直接使用
    或消費之處分行為，或僅將自己犯罪所得財物交予其他共同
    正犯，祗屬犯罪後處分或移轉贓物之行為，非本條例所規範
    之洗錢行為，已與新法所規定之洗錢態樣有所扞格。蓋行為
    人如意圖掩飾或隱匿特定犯罪所得來源，而將特定犯罪所得
    直接消費處分，或移轉交予其他共同正犯予以隱匿，甚或交
    由共同正犯以虛假交易外觀掩飾不法金流移動，依新法規定
    ，皆已侵害新法之保護法益，係屬新法第2 條第1 或2 款之
    洗錢行為，尚難單純以不罰之犯罪後處分贓物行為視之（最
    高法院108 年度台上字第3993號判決意旨參照）。查本案先
    由藍新科技金流詐欺集團某不詳詐欺集團成員對起訴書附表
    所示之被害人施以詐術致渠等陷於錯誤將現金自金融機構提
    出，再轉匯至起訴書附表所示之帳戶內，再由藍新科技金流
    詐欺集團之車手頭，以「Telegram」通訊軟體通知被告告陳
    業梓前往金融機構提款，再通知被告陳業梓前往指定地點，
    將贓款交由藍新科技金流詐欺集團收水成員，以此方式將使
    司法機關難以溯源追查犯罪所得之蹤跡與後續犯罪所得持有
    者，自已製造金流斷點。
　㈢核被告陳業梓如起訴書附表編號1所為，係犯刑法第339條之4
    第1項第2款之三人以上共同詐欺取財罪、洗錢防制法第14條
    第1項之洗錢罪、組織犯罪防制條例第3條第1 項後段之參與
    犯罪組織罪；又被告陳業梓如起訴書附表編號2至5所為，均
    係犯刑法第339條之4第1項第2款之三人以上共同詐欺取財罪
    及洗錢防制法第14條第1項之洗錢罪。被告陳業梓與藍新科
    技金流詐欺集團之姓名年籍不詳已成年之招募手、機房人員
    、車手頭及收水人員就起訴書附表編號1至5所為犯行間，分
    別有犯意聯絡及行為分擔，為共同正犯。被告陳業梓及所屬
    其他詐欺集團成員就起訴書附表編號2、4所示被害人，於密
    接之時間內，分工由集團不詳成員以電話接連對各該同一被
    害人施行詐術，各該同一被害人先後多次匯款入人頭帳戶，
    再由被告陳業梓多次將被害人匯入之款項提領，各係侵害各
    該被害人之同一被害法益，就同一被害人之犯罪事實而言，
    該數個犯罪行為之獨立性極為薄弱，依一般社會健全觀念，
    在時間差距上，難以強行分開，在刑法評價上，以視為數個
    舉動之接續施行，包括評價為法律上一行為，屬接續犯，是
    對同一被害人於密接時地內之所為數次犯行，各應僅論以一
    罪。
　㈣又行為人於參與犯罪組織之繼續中，先後加重詐欺數人財物
    ，因行為人僅為一參與組織行為，侵害一社會法益，應僅就
    首次犯行論以參與犯罪組織罪及加重詐欺罪之想像競合犯，
    而其後之犯行，乃為其參與組織之繼續行為，為避免重複評
    價，當無從將一參與犯罪組織行為割裂再另論一參與犯罪組
    織罪，而與其後所犯加重詐欺罪從一重論處之餘地（最高法
    院107年度台上字第1066號判決意旨參照）。本於同一法理
    ，本案被告陳業梓於起訴書事實欄一所犯參與犯罪組織罪應
    與其參與本案犯罪組織後所犯首次即起訴書附表編號1所示
    之三人以上共同詐欺取財及洗錢之犯行，為想像競合犯，應
    從一重三人以上共同詐欺取財罪處斷；另被告陳業梓就起訴
    書附表編號2至5所示犯行，均係以一行為同時觸犯刑法第33
    9條之4第1項第2款之三人以上共同詐欺取財罪及洗錢防制法
    第14條第1項之洗錢罪，均為想像競合犯，均應分別從一重
    三人以上共同詐欺取財罪處斷。又被告陳業梓就起訴書附表
    編號1至5所示各罪間，造成不同被害人財產法益受損，犯意
    各別，行為互殊，應予分論併罰。
　㈤又按想像競合犯之處斷刑，本質上係「刑之合併」。其所謂
    從一重處斷，乃將想像競合犯組成之評價上數罪，合併為科
    刑一罪，其所對應之刑罰，亦合併其評價上數罪之數法定刑
    ，而為一個處斷刑。易言之，想像競合犯侵害數法益者皆成
    立犯罪，論罪時必須輕、重罪併舉論述，同時宣告所犯各罪
    名，包括各罪有無加重、減免其刑之情形，亦應說明論列，
    量刑時併衡酌輕罪部分量刑事由，評價始為充足，然後依刑
    法第55條前段規定「從一重處斷」，非謂對於其餘各罪可置
    而不論。因此，法院決定處斷刑時，雖以其中最重罪名之法
    定刑，做為裁量之準據，惟於裁量其輕重時，仍應將輕罪合
    併評價在內，最高法院108年度台上字第4405號判決意旨亦
    同。查被告陳業梓於本院審理時自白參與犯罪組織及一般洗
    錢犯行，依組織犯罪防制條例第8條第1項、洗錢防制法第16
    條第2項之規定，原應減輕其刑，惟被告陳業梓所犯參與犯
    罪組織罪及一般洗錢罪，均屬想像競合犯其中之輕罪，被告
    陳業梓就本案犯行均各係從一重之三人以上共同詐欺取財罪
    ，就被告陳業梓此部分想像競合輕罪應減刑部分，依上開說
    明，由本院於後述依刑法第57條量刑時一併衡酌該部分減輕
    其刑事由，附此說明。
　㈥按刑法第59條所規定之酌量減輕其刑，係裁判上之減輕，必
    以犯罪之情狀可憫恕，認為宣告法定最低度之刑猶嫌過重者
    ，始有其適用；如別有法定減輕之事由，應先依法定減輕事
    由減輕其刑後，猶嫌過重時，始得為之；若有2種以上法定
    減輕事由，仍應先依法定減輕事由遞減其刑後，猶嫌過重時
    ，始得再依刑法第59條規定酌減其刑（最高法院105年度台
    上字第952號、102年度台上字第3444號裁判意旨同此見解）
    。就三人以上共同犯詐欺取財罪之法定刑為1年以上7年以下
    有期徒刑，得併科100萬元以下罰金，然同為三人以上共同
    犯詐欺犯行之人，其犯罪情節、手段、參與程度均未必盡同
    ，其行為所造成危害社會之程度自屬有異，法律科處此類犯
    罪，所設之法定最低本刑卻同為「1年以上有期徒刑」，不
    可謂不重。經查，被告陳業梓於本案所為之加重詐欺、洗錢
    犯行，致起訴書附表編號1至5所示被害人等受有財產上損害
    ，固應非難。然被告陳業梓係初犯且其參與較末端之為車手
    之工作，而其所獲得好處，僅有約定每月新臺幣（下同）薪
    水2萬8,000元，然被告陳業梓加入工作未達1月，尚未取得
    薪水（報酬）即為警查獲等情，與一般詐欺集團核心成員獲
    取大量非法利益之情況仍屬有間。衡情其所犯為最輕本刑1
    年以上有期徒刑之罪，若科以法定最低刑度之刑，非無情輕
    法重，自有傷國民法律感情，況被告陳業梓已與被害人許旺
    全達成調解，並採分期付款方式賠償被害人許旺全，且被害
    人許旺全同意本院給予被告緩刑等語，有本院訊問筆錄及本
    院111年度附民移調字第99號調解筆錄在卷可證（見本院卷
    第95頁至第97頁、第99頁至第100頁），依被告陳業梓客觀
    之犯行與主觀之惡性，均加以考量，本院認縱處以法定最低
    刑度，客觀上尚足以引起社會上一般人之同情，非無可憫，
    爰依刑法第59條之規定，酌予減輕其刑，以符合罪刑相當原
    則。
　㈦爰以行為人責任為基礎，審酌被告陳業梓正值青年，竟均不
    思循正當途徑賺取所需，僅因輕鬆賺外快等原因，而加入詐
    欺集團擔任車手之工作，造成他人之財產損失，顯然漠視他
    人財產權，且更製造金流之斷點，影響財產交易秩序，徒增
    檢警機關追查集團上游成員真實身分之難度，犯罪所生危害
    非輕，其所為實屬不該。惟念被告陳業梓犯後坦承犯行，且
    於本院調解程序中，與被害人許旺全達成調解，並分期付款
    賠償被害人許旺全，有上開調解筆錄在卷可佐，態度尚稱良
    好，另外其餘被害人經本院通知調解，均表示沒有意願調解
    ，請本院依法處理，被害人孫存宏表示請求判處重一點之刑
    度等語，有本院公務電話記錄表在卷可佐（見本院卷第33頁
    ），另衡及被告陳業梓擔任車手提款之犯罪動機、手段、於
    本案詐欺集團之分工及參與情節、所得利益、且被告陳業梓
    已與被害人許旺全達成調解並獲得諒解等情，及參與犯罪組
    織與洗錢部分，均分別符合組織犯罪防制條例第8條第1項後
    段及洗錢防制法第16條第2項減刑要件等情，兼衡被告陳業
    梓自述高中畢業之智識程度，目前以開計程車維生，月收入
    5、6萬元，無需扶養之人之生活狀況（見本院卷第109頁）
    等一切情狀，分別量處如主文所示之刑，並定其應執行之刑
    ，以資警惕。至被告陳業梓所為雖構成組織犯罪第3條第1 
    項後段之參與犯罪組織罪，本應依同條例第3條第3項之規定
    ，並參酌最高法院刑事大法庭108年度台上大字第2306號裁
    定意旨，審酌是否對其宣告強制工作，然同條例第3條第3項
    宣告強制工作之規定，業據司法院釋字第812號解釋宣告違
    憲失效，是本院自毋庸審酌是否依該條例第3條第3項對被告
    陳業梓宣告強制工作，附此敘明。
　㈧查被告陳業梓前未曾因故意犯罪受有期徒刑以上刑之宣告，
    有臺灣高等法院被告前案紀錄表1 份在卷足按（見本院卷第
    57頁至第62頁），其因一時失慮致罹刑章，惟犯罪後已坦承
    犯行，態度良好，又其事後於本院調解程序時，與被害人許
    旺全達成調解，已如前述，有上開調解筆錄在卷可參，堪認
    被告陳業梓已有悔意，被害人許旺全於本院訊問時同意本院
    給予被告陳業梓緩刑宣告，有上開訊問筆錄在卷可稽，是本
    院認其所受宣告之刑以暫不執行為適當，爰依刑法第74條第
    1項第1款之規定，併予宣告緩刑3年，以勵自新。又緩刑宣
    告，得斟酌情形，命犯罪行為人向被害人支付相當數額之財
    產或非財產上之損害賠償，刑法第74條第2項第3款定有明文
    ，查本件被告陳業梓已承諾願以附表二所示支付方式，賠償
    被害人許旺全之損害，雙方並達成調解，本院為督促被告陳
    業梓能依上開調解筆錄內容履行，爰依刑法第74條第2項第3
    款規定，命被告陳業梓應依附表二所示之金額及履行方式為
    損害賠償。倘被告陳業梓違反上開應行負擔之事項且情節重
    大，足認原宣告之緩刑難收其預期效果，而有執行刑罰之必
    要者，依同法第75條之1第1項第4款之規定，檢察官得向本
    院聲請撤銷其緩刑之宣告，附此敘明。
三、沒收：
　　查被告於偵訊時自陳為本案行為，並未取得報酬等語（見11
    0偵10274卷第42頁背面），且無證據證明被告陳業梓因本案
    獲有犯罪所得，自無庸為沒收之宣告。至於被告陳業梓於本
    案所使用之工作機，已於最後一次交付贓款時，交還藍新科
    技金流詐欺集團成員，業據被告陳業梓自陳在卷（見110偵8
    499卷第6頁背面），且無證據證明該工作機尚存在，為免執
    行之困難，爰不予宣告沒收。
據上論斷，應依刑事訴訟法第273條之1第1項、第299條第1項前
段、第310條之2、第454條，判決如主文。
本案經檢察官林奕彣提起公訴，經檢察官孫立婷到庭執行職務。
中    華    民    國   111    年    7    月     4     日
                  刑事第五庭  法　官　華澹寧
以上正本證明與原本無異。　　　　　　　　　
如不服本判決應於收受判決後20日內向本院提出上訴書狀，並應
敘述具體理由。其未敘述上訴理由者，應於上訴期間屆滿後20日
內向本院補提理由書(均須按他造當事人之人數附繕本)「切勿逕
送上級法院」。
中    華    民    國   111    年    7    月     4     日
                              書記官  吳羽君
附錄本案論罪科刑法條：
洗錢防制法第2條
本法所稱洗錢，指下列行為：
一、意圖掩飾或隱匿特定犯罪所得來源，或使他人逃避刑事追訴
    ，而移轉或變更特定犯罪所得。
二、掩飾或隱匿特定犯罪所得之本質、來源、去向、所在、所有
    權、處分權或其他權益者。
三、收受、持有或使用他人之特定犯罪所得。
洗錢防制法第14條第1項
有第二條各款所列洗錢行為者，處 7 年以下有期徒刑，併科新
臺幣 5 百萬元以下罰金。　
組織犯罪防制條例第3條第1項
發起、主持、操縱或指揮犯罪組織者，處 3 年以上 10 年以下
有期徒刑，得併科新臺幣 1 億元以下罰金；參與者，處 6 月以
上 5 年以下有期徒刑，得併科新臺幣 1 千萬元以下罰金。但參
與情節輕微者，得減輕或免除其刑。

刑法第339條之4第1項第2款
犯第339條詐欺罪而有下列情形之一者，處 1 年以上 7 年以
下有期徒刑，得併科1 百萬元以下罰金：
二、三人以上共同犯之。

附表一：　　　　　　　　　　　　　　　　　　　　　　　　
編號 被害人 主文及宣告刑 備註 1 張育誠 陳業梓犯三人以上共同詐欺取財罪，處有期徒刑柒月。 起訴書附表編號1 2 何長福 陳業梓犯三人以上共同詐欺取財罪，處有期徒刑柒月。 起訴書附表編號2 3 陳敬遠 陳業梓犯三人以上共同詐欺取財罪，處有期徒刑柒月。 起訴書附表編號3 4 孫存宏 陳業梓犯三人以上共同詐欺取財罪，處有期徒刑柒月。 起訴書附表編號4 5 許旺全  陳業梓犯三人以上共同詐欺取財罪，處有期徒刑陸月。 起訴書附表編號5 

　　　　　　　
附表二：
編號 被害人 調解條件 備註 1  許旺全 被告陳業梓同意給付被害人許旺全3萬元，給付方式為：分六期給付，自111年7月起，每月一期，按月於10日前各給付5仟元。款項均匯入被害人許旺全指定帳戶內。如一期未履行，視為全部到期。 111年度附民移調字第99號調解筆錄 

（附件）　　
臺灣新竹地方檢察署檢察官起訴書
                                    110年度偵字第8499號
                                    第10274號
                                    第11386號
                                   第11560號
　　被　　　告　陳業梓　
上列被告因違反洗錢防制法等案件，已經偵查終結，認應該提起
公訴，茲將犯罪事實及證據並所犯法條分敘如下：
　　　　　　犯罪事實
一、陳業梓依其等智識程度及一般社會生活之通常經驗，應可預見金
    融帳戶係供個人使用之重要理財及交易工具，關係個人財產及
    信用之表徵，詐欺集團不法份子為掩飾其犯罪行徑，避免遭刑
    事追訴，常利用他人金融機構帳戶資料作為隱匿詐欺犯罪所得之
    工具，使受害民眾將受騙款項匯入各該金融機構帳戶，再由車
    手持金融卡至提款機提領金融機構帳戶內不明款項後，以迂迴且
    隱密之方式交付款項予後手，此與正常資金提領模式有異，極
    有可能係詐欺集團收取犯罪所得之犯罪手法，可免於詐欺集
    團成員身分曝光，而規避檢警查緝，並掩飾、隱匿詐騙所得
    之實際去向，製造金流斷點，然為圖工作輕鬆領取報酬，竟於
    民國110年4月21日前某日，加入名為「藍新科技金流」之詐
    欺犯罪集團，與該詐欺犯罪集團之成年成員及所屬其他不詳成
    年成員間，共同意圖為自己不法之所有，基於三人以上共同詐
    欺取財不確定故意之犯意聯絡，由陳業梓提供所申辦之中國信
    託商業銀行（下稱中國信託銀行）帳號000-000000000000號
    之帳戶，供該真實姓名年籍不詳之詐欺集團成員使用，同時負
    責提領匯入帳戶之款項，再將款項交由其上手。嗣該詐欺集
    團不詳成員，於附表所示之犯罪時間，向附表所示被害人施
    用詐術，使附表所示之被害人於附表所示之「被害人匯款時
    間、金額」欄所示之時間，將所示之款項，依指示匯入陳業梓
    上開中國信託銀行帳戶後，陳業梓再依詐欺集團某不詳成年成
    員聯繫，依其指示為如附表編號一「提領之時、地及金額」欄所
    為之提領行為，嗣並將領得之款項交予不詳成年詐欺集團成員
    ，以掩飾、隱匿詐欺所得之去向。嗣經如附表所示被害人發
    現遭騙後報警處理，始循線查悉上情。
二、案經孫存宏、許旺全、陳敬遠、何長福訴由臺中市政府警察
    局第四分局、苗栗縣警察局苗栗分局、新竹市警察局第一分
    局、桃園市政府警察局桃園分局報告偵辦。
　　　　　　證據並所犯法條
一、證據清單：
(一)被告陳業梓於警詢及偵查中之陳述。
(二)告訴人孫存宏、許旺全、陳敬遠、何長福及被害人張育誠於
    警詢中之指述及相關匯款資料、報案紀錄。
(三)被告如附表所示匯入銀行之往來明細及相關提款監視器翻拍
    照片。
二、核被告所為係犯刑法第339條之4第1項第2款之3人以上共同
    詐欺取財罪嫌、洗錢防制法第14條第1項之一般洗錢罪嫌及
    及組織犯罪防制條例第3條第1項本文後段之參與組織犯罪罪
    嫌，所犯上開3罪嫌，係屬1行為觸犯數罪名，為想像競合犯
    ，請依刑法第55條規定，均分別從一重論以刑法第339條之4
    第1項第2款之三人以上共同詐欺取財罪嫌處斷。
三、依刑事訴訟法第251條第1項提起公訴。
  　此　致
臺灣新竹地方法院
中　　華　　民　　國　 111　　年　　 1 　 月　 　5　　日
　　　　　　　　　　　　　　　檢　察　官  林奕彣
本件正本證明與原本無異
中　　華　　民　　國　 111　　年　　 1　  月　  12　　日
　　　　　　　　　　　　　　　書　記　官  徐晨瑄

所犯法條：
刑法第339條之4
犯第三百三十九條詐欺罪而有下列情形之一者，處一年以上七年
以下有期徒刑，得併科一百萬元以下罰金：
一、冒用政府機關或公務員名義犯之。
二、三人以上共同犯之。
三、以廣播電視、電子通訊、網際網路或其他媒體等傳播工具，
    對公眾散布而犯之。
前項之未遂犯罰之。

洗錢防制法第14條
有第二條各款所列洗錢行為者，處七年以下有期徒刑，併科新臺
幣五百萬元以下罰金。
前項之未遂犯罰之。
前二項情形，不得科以超過其特定犯罪所定最重本刑之刑。

組織犯罪防制條例第3條第1項
發起、主持、操縱或指揮犯罪組織者，處三年以上十年以下有期
徒刑，得併科新臺幣一億元以下罰金；參與者，處六月以上五年
以下有期徒刑，得併科新臺幣一千萬元以下罰金。但參與情節輕
微者，得減輕或免除其刑。



附表：
編號 犯罪時間 施用詐術 被害人 被害人匯款時間及金額(新臺幣) 提領之時、地及金額 1 110年4月21日 海外購物詐欺 張育誠  (本署110偵10274) 110年4月21日16時43分，匯款1萬元 110年4月21日16時55分，在新竹市○○路○段00號，以ATM提款1萬元。 2 110年4月22日 假投資 何長福  (本署110偵11386) (1)110年4月22日18時3分，匯款2萬元 (2)同日18時6分，匯款3萬元 110年4月22日18時39分，在新竹市○○路○段000號統一超商分別提款2萬、2萬、1萬元。 3 110年4月28日9時57分 假投資 陳敬遠  (本署110偵11560) 110年4月28日9時57分，臨櫃匯款40萬元 110年4月28日11時分，在中國信託商業銀行新竹分行，臨櫃提領現金40萬元。 4 110年4月28日 海外購物 孫存宏  (本署110偵8499) (1)110年4月28日12時53分，匯款2萬8000元 (2)同日17時26分，匯款3萬元 (3)同日17時28分，匯款2萬2000元 (1)110年4月28日16時18分，新竹市○○路○段000號統一超商提款2萬8000元。 (2)110年4月29日17時57分，在新竹市○區○○路000號統一超商空軍門市，提款6萬5000元。(同日另有不明匯款1萬3000元匯入，命警追查中) 5 110年4月29日 臉書投資詐欺 許旺全  (本署110偵8499) 110年4月29日18時37分許，匯款3萬元 (3)110年4月29日18時41分，在新竹市○○路○段000號統一超商竹灣門市提款3萬元。